【裁判字號】    89,訴,207
【裁判日期】    890626
【裁判案由】    強等
【裁判全文】
臺灣臺南地方法院刑事判決                          八十九年度訴字第二七號
    公  訴  人  臺灣台南地方法院檢察署檢察官
    被      告  丙○○
                甲○○
    右二人共同
    指定辯護人  本院公設辯護人乙○○
右列被告因強盜等案件，經檢察官提起公訴 (八十八年度偵字第六三九Ｏ號、八十八
年度偵字第一四七八三號)，本院判決如左：
    主  文
丙○○、甲○○結夥攜帶凶器竊盜，因防護贓物、脫免逮捕，當場施以強暴，各處有
期徒刑陸年。
六角板手貳支均沒收。
    事  實
一．戊○○（綽號賣菜義，現通緝中，本院另行審理）、丙○○（曾於民國七十九
    年十二月與八十二年五月間，因犯殺人、妨害自由與妨害公務等罪，經台灣台北
    地方法院、台灣高等法院與台灣板橋地方法院分別判處有期徒刑五月、十三年與
    五月確定，嗣經裁定應執行有期徒刑十三年五月，入監服刑後，於八十六年三月
    間假釋出獄，尚未期滿，不構成累犯）、甲○○（綽號洞賓曾，於八十五年五月
    間犯強盜罪，經台灣花蓮地方法院判處有期徒刑一年，緩刑五年確定，現已撤銷
    緩刑）、己○○（曾於八十五年七月及八十六年一月間，因違反麻醉藥品管理條
    例案件，經台灣高雄地方法院分別判處有期徒刑五月與六月確定，於八十七年三
    月十日執行完畢，構成累犯，本院另行審理）、丁○○（綽號紅面，曾於七十七
    年間犯強盜罪，經台灣高雄地方法院判處有期徒刑九年確定，入監服刑後，於八
    十二年間假釋出獄，尚未期滿）五人因戊○○、丙○○於民國（下同）八十八年
    一月底在「友樂撞球場」打球輸錢，認商家獲利頗豐，竟共同意圖為自己不法之
    所有，在台南前往高雄小港區戊○○賃屋處途中，謀議先由己○○與戊○○於同
    年二月三日，至台南縣仁德鄉○○路○段一０五二號二樓友樂撞球場，藉看球竿
    之便，詳細查看放置電動玩具ＩＣ板之處所及地形後，再於翌日由己○○佯裝要
    購買球竿，由丁○○及戊○○佯裝打撞球以掩人耳目，丙○○與甲○○負責下手
    竊取ＩＣ板，議定後，於八十八年二月四日下午五時許，渠等五人結夥先搭乘由
    戊○○駕駛且為其所有之自用小客車車號ＴＯ─一三一三號，並攜帶客觀上具有
    危險性之六角板手兩支，至台南縣仁德鄉○○路○段路口停車後，五人進入友樂
    撞球場後，即依照預先之謀劃，戊○○與丁○○在一號球檯打撞球，己○○假裝
    向店員庚○○詢問球桿價錢，並在櫃檯旁樓梯口測試球桿，使庚○○背對電動玩
    具而無法查覺球場內顧客動態，丙○○與甲○○則各持前開六角板手撬開四台電
    動玩具面板，著手竊取電動玩具內ＩＣ板四塊，裝入甲○○所著外套內，得手後
    ，渠等迅速下樓離去，庚○○發覺電動玩具面板被撬開、ＩＣ板被竊後，立即追
    下樓向渠等欲索回被竊之ＩＣ板，詎戊○○、己○○、丙○○、丁○○與甲○○
    共同為防護贓物與脫免逮捕，竟默示共同合意由甲○○前往前開自用小客車停車
    處，將竊得之ＩＣ板置於後行李箱時，另由丙○○、戊○○、丁○○與己○○共
    同施強暴手段，丙○○持六角板手，戊○○、己○○與丁○○或出拳或持磚塊圍
    毆庚○○，致其頭部外傷腦震盪後，丁○○趁隙再跑向上開小客車，並駕車載甲○○趕至該撞球場路邊，伺機將戊○○、己○○、丙○○載離現場逃逸，己○○
    並不慎留下其所有手機（號碼：Ｚ000000000號）一支。嗣於同日二十
    三時四十分許，經庚○○記下前開自用小客車車號並報警，始循線查悉上情。
二．丙○○部分案經台南縣警察局歸仁分局報告台灣台南地方法院偵查起訴，甲○○
    部分，案經檢察官自動檢舉偵查起訴。
    理  由
一．右揭事實，業據被告丙○○與甲○○於警訊時及偵審中坦承不諱，核與證人即本
    件案發時之目擊者，友樂撞球場店員庚○○及傅寅青於警訊時及本院審理中證述
    之情節相符，並有診斷證明書、扣案之同案被告己○○所有手機（號碼：Ｚ00
    0000000號）一支及友樂撞球場內監視錄影帶附卷足憑，被告二人之自白
    確與事實相符，事證明確，犯行堪予認定。
二、被告丙○○、甲○○與另行審結之同案被告戊○○、己○○、丁○○結夥攜帶兇
    器竊盜，因防護贓物、脫免逮捕，當場對被害人施以強暴、脅迫，致使庚○○頭
    部外傷腦震盪之傷害，核被告丙○○與甲○○二人所為，係犯刑法第三百二十九
    條、第三百三十條第一項之加重準強盜罪及同法第二百七十七條第一項之普通傷
    害罪。被告二人有犯意聯絡及行為分擔，均為共同正犯，所犯上開二罪間，有方
    法結果之牽連關係，應從一重之加重準強盜罪論處。爰審酌被告二人之素行、犯
    罪之手段、犯後態度及所生危害等一切情狀，均量處如主文所示之刑，以資懲儆
    。又六角板手二支雖未扣案，但係被告丙○○所有，且供犯罪所用之物，業據其
    供明在卷，均依法宣告沒收。
三、至連續犯之構成係以基於概括犯意，連續數行為而觸犯「構成要件相同」之罪名
    為要件，業經司法院大法官會議於民國六十七年五月十二日以釋字第一百五十二
    號解釋在案，是竊盜罪之行為，係犯刑法第三百二十條第一項之罪名，而與其再
    行竊盜，為脫免逮捕或防護贓物而施強暴手段，致他人受傷，係觸犯行法第三百
    二十九條之準強盜罪，並不相同，自應分別論處其罪名，再併罰之（台灣高等法
    院八十五年度上訴字第一Ｏ三四號判決意旨可資參照）。是本件被告甲○○及丙○○前所犯之竊盜罪或懲治盜匪條例案件，均不得與本件所涉準強盜罪，論以連
    續犯（最高法院六十七年度第六次及第七次刑庭會議決議參照），併此敘明。
據上論斷，應依刑事訴訟法第二百九十九條第一項前段，刑法第三百二十九條、第三
百三十條第一項、第二百七十七條第一項、第三十八條第一項第二款、第五十五條，
罰金罰鍰提高標準條例第一條前段，判決如主文。
本件經檢察官李白松到庭執行職務。
中    華    民    國      八十九      年      六      月      二十六    日
                                台灣台南地方法院刑事第三庭
                                    審判長法  官  董武全
                                          法  官  吳孟良
                                          法  官  謝家宜
右正本證明與原本無異。
如不服本判決，應於判決送達後十日內，向本院提出上訴狀。
                                          書記官  魏芝雯
中    華    民    國      八十九      年      六      月      二十六    日
附錄本件論罪科刑法條全文：
中華民國刑法第三百二十九條 (準強盜罪)
竊盜或搶奪，因防護贓物、脫免逮捕或湮滅罪證，而當場施以強暴脅迫者，以強盜論
。
中華民國刑法第三百三十條第一項(加重強盜罪)
犯強盜罪而有第三百二十一條第一項各款情形之一者，處五年以上十二年以下有期徒
刑。


司法院資訊處製作；財團法人民間司法改革基金會備份。
